【裁判字號】    97,上訴,5234
【裁判日期】    971118
【裁判案由】    毒品危害防制條例
【裁判全文】
臺灣高等法院刑事判決                97年度上訴字第5234號
上  訴  人
即  被  告  甲○○
上列上訴人因違反毒品危害防制條例案件，不服臺灣桃園地方法
院97年度審訴字第1571號，中華民國97年10月6日第一審判決（
起訴案號：臺灣桃園地方法院檢察署97年度毒偵字第555、671號
），提起上訴，本院判決如下：
    主  文
上訴駁回。
    理  由
一、按不服地方法院之第一審判決而上訴者，應向管轄第二審之
    高等法院為之；上訴書狀應敘述具體理由；第二審法院認為
    上訴書狀未敘述理由或上訴有第 362條前段情形，應以判決
    駁回之。但其情形可以補正而未經原審法院命其補正者，審
    判長應定期間先命補正，刑事訴訟法第361條第1、2項、第3
    67條明文規定。而所謂不服第一審判決提起上訴之具體理由
    ，必係依據卷內既有訴訟資料或提出新事證，指摘或表明第
    一審判決有何採證認事、用法或量刑等足以影響判決本旨之
    不當或違法，而構成應予撤銷之具體事由，始克當之（例如
    ：依憑證據法則具體指出所採證據何以不具證據能力，或依
    憑卷證資料，明確指出所為證據證明力之判斷如何違背經驗
    、論理法則）；倘僅泛言原判決認定事實錯誤、違背法令、
    量刑失之過重或輕縱，而未依上揭意旨指出具體事由，或形
    式上雖已指出具體事由，然該事由縱使屬實，亦不足以認為
    原判決有何不當或違法者（例如：對不具有調查必要性之證
    據，法院未依聲請調查亦未說明理由，或援用證據不當，但
    除去該證據仍應為同一事實之認定），皆難謂係具體理由，
    俾與第二審上訴制度旨在請求第二審法院撤銷、變更第一審
    不當或違法之判決，以實現個案救濟之立法目的相契合，並
    節制濫行上訴（最高法院 97年度台上字第892號判決意旨參
    照）。
二、經查，本件上訴人即被告甲○○不服原判決，於民國97年10
    月15日提起上訴，然其上訴狀僅泛稱原判決昧於事實，且對
    被告所提出之證據漏而不審，殊難令被告甘服云云。惟被告
    於警詢、檢察官偵訊時均已坦承分別施用第一級毒品海洛因
    、第二級毒品甲基安非他命之犯行，就施用之時間、地點、
    方式等情，均詳細敘述，對扣案之施用工具為其所有亦予承
    認（見97年度毒偵字第 555號卷第10、11、52頁，97年度毒
    偵字第671號卷第8、10、11、23頁）；而證人屠曉芳於警詢
    時亦供稱其與被告有共同施用第一級毒品海洛因等語（見97
    年度毒偵字第555號卷第23頁）；且經詳閱原審準備程序及
    簡式審判筆錄，被告就起訴書所載事實均為認罪之陳述（見
    原審卷第46、50頁）；又原審承審法官於簡式審判程序審理
    中，亦已給予被告請求調查證據之機會，而被告並未提出任
    何有利證據以供調查（見原審卷第50頁），被告上訴意旨執
    此指摘原判決，顯與卷證內容不符，委無可採。被告上訴既
    未依卷內既有訴訟資料或提出新事證，指摘或表明原審判決
    有何採證認事、用法或量刑等足以影響判決本旨之不當或違
    法，構成應撤銷之具體事由，難認已提出具體之上訴理由，
    揆諸上開規定，其上訴顯屬違背法律上之程式，應予駁回，
    並不經言詞辯論為之。
三、爰依刑事訴訟法第367條前段、第372條判決如主文。
中    華    民    國    97    年    11    月    18    日
                  刑事第二庭審判長法  官  洪光燦
                                  法  官  李麗玲
                                  法  官  宋明蒼
以上正本證明與原本無異。
施用第一級毒品部分如不服本判決，應於收受送達後10日內向本
院提出上訴書狀，其未敘述上訴之理由者並得於提起上訴後10日
內向本院補提理由書（均須按他造當事人之人數附繕本）「切勿
逕送上級法院」。
施用第二級毒品部分，不得上訴。
                                  書記官  駱麗君
中    華    民    國    97    年    11    月    18    日


司法院資訊處製作；財團法人民間司法改革基金會備份。
